臺灣板橋地方法院刑事判決             100年度訴字第2504號
公  訴  人  臺灣板橋地方法院檢察署檢察官
被      告  陳美麗
上列被告因違反毒品危害防制條例案件，經檢察官提起公訴（10
0 年度毒偵字第5225號），被告於準備程序中就被訴事實為有罪
之陳述，經本院合議庭裁定由受命法官獨任進行簡式審判程序，
並判決如下：
    主  文
陳美麗施用第一級毒品，累犯，處有期徒刑壹年貳月，扣案之注
射針筒壹支沒收；又施用第二級毒品，累犯，處有期徒刑捌月，
扣案之玻璃球吸食器壹個沒收。應執行有期徒刑壹年陸月，扣案
之注射針筒壹支、玻璃球吸食器壹個均沒收。
    事   實
一、陳美麗前於民國89年間因施用毒品案件，經本院以89年度毒
    聲字第672 號裁定送勒戒處所觀察、勒戒，因有繼續施用毒
    品傾向，經本院以89年度毒聲字第1286號裁定入戒治所施以
    強制戒治，於90年11月12日強制戒治執行完畢，並經臺灣板
    橋地方法院檢察署檢察官以90年度戒毒偵字第741 號不起訴
    處分確定；又於91年間因施用毒品案件，經本院以91年度毒
    聲字第2171號裁定入戒治所施以強制戒治，於92年7 月8 日
    強制戒治執行完畢，而起訴部分則經本院以91年度訴字第17
    40號判處有期徒刑8 月確定，並於93年3 月8 日縮刑期滿執
    行完畢；復於95年間因施用第一級、第二級毒品案件，經臺
    灣高等法院分別判處有期徒刑1 年、8 月，應執行有期徒刑
    1 年6 月確定，嗣經減刑各減為有期徒刑6 月、4 月，應執
    行有期徒刑9 月確定，甫於96年8 月2 日縮刑期滿執行完畢
    ；再因施用第一級、第二級毒品案件，經本院以97年度訴字
    第767 號分別判處有期徒刑1 年、6 月，應執行有期徒刑1
    年4 月確定，於98年11月19日縮刑期滿執行完畢。詎仍不知
    悔改，竟基於施用第一級毒品海洛因及第二級毒品甲基安非
    他命之犯意，於100 年7 月25日22時許，在新北市○○區○
    ○路友人住處，分別以將海洛因加水稀釋後置入針筒內注射
    之方式，施用第一級毒品海洛因1 次，及以將甲基安非他命
    置入玻璃吸食器內，施用甲基安非他命1 次，嗣於100 年7
    月26日20時5 分許，在新北市○○區○○街10號前為警查獲
    ，並扣得其所有之注射針筒1 支及玻璃球吸食器1 個，經警
    採尿送驗後，其結果呈甲基安非他命與嗎啡陽性反應，始悉
    上情。
二、案經新北市政府警察局土城分局報請臺灣板橋地方法院檢察
    署檢察官偵查起訴。
    理  由
一、查被告陳美麗所犯係死刑、無期徒刑、最輕本刑為3 年以上
    有期徒刑以外之罪，其於準備程序中就前揭被訴事實為有罪
    之陳述，經受命法官告知簡式審判程序之旨，並聽取其與公
    訴人之意見後，本院合議庭認為適宜由受命法官獨任進行簡
    式審判程序，爰依刑事訴訟法第273 條之1 第1 項規定，裁
    定由受命法官獨任進行簡式審判程序，合先敘明。
二、上揭犯罪事實，業據被告於偵查、本院準備程序及審理時坦
    承不諱，並有臺灣檢驗科技股份有限公司100 年8 月9 日出
    具之濫用藥物檢驗報告、新北市政府警察局土城分局偵辦毒
    品案尿液編號及姓名對照表各1 紙在卷可憑，足認被告任意
    性之自白與事實相符，堪予採信。再被告有事實欄所示之施
    用毒品前科，有臺灣高等法院被告前案紀錄表1 份在卷可參
    ，其於觀察、勒戒及強制戒治執行完畢釋放後5 年內，復因
    施用毒品犯行而經法院判處罪刑確定後，再為本案施用第一
    級、第二級毒品之犯行明確，而與毒品危害防制條例第20、
    23條所定之「初犯」或「5 年後再犯」情形有別（最高法院
    95年度第7 次刑事庭會議決議內容參照），自應依毒品危害
    防制條例第23條第2 項規定，依法追訴、處罰。是本案事證
    明確，被告犯行洵堪認定，應依法論科。
三、查海洛因、甲基安非他命分別係毒品危害防制條例第2 條第
    2 項第1 款、第2 款所規定之第一級毒品、第二級毒品，故
    核被告所為，係犯該條例第10條第1 項之施用第一級毒品罪
    及該條例第10條第2 項之施用第二級毒品罪。其施用前持有
    海洛因、甲基安非他命之低度行為，分別為其施用海洛因、
    甲基安非他命之高度行為所吸收，不另論罪。又其所犯上開
    二罪，犯意各別，行為互殊，應予分論併罰。被告前有如事
    實欄所載之論罪科刑執行情形，有臺灣高等法院被告前案紀
    錄表1 份附卷可憑，其於受徒刑執行完畢後5 年內，故意再
    犯本件有期徒刑以上之罪，為累犯，應依刑法第47條第1項
    加重其刑。爰審酌被告已有多次施用毒品前科，仍未能戒除
    毒癮，無視國家對於杜絕毒品犯罪之禁令，又再犯本件施用
    毒品犯行，足以戕害其身心，滋生其他犯罪，惡化治安，嚴
    重損及公益，兼衡其犯罪動機、目的、手段、生活狀況、智
    識程度、所生危害及犯罪後坦承犯行，態度尚佳等一切情狀
    ，分別量處如主文所示之刑，並定其應執行刑。至扣案之注
    射針筒1 支、玻璃球吸食器1 個，均為被告所有，且分別供
    其本案施用海洛因及甲基安非他命犯罪所用之物，業據被告
    坦認在卷（見偵查卷第28頁、本院卷第37頁），爰依刑法第
    38條第1 項第2 款之規定，併予宣告沒收。
據上論斷，應依刑事訴訟法第273 條之1 第1 項、第299 條第1
項前段，毒品危害防制條例第10條第1 項、第2 項，刑法第11條
前段、第47條第1 項、第51條第5 款、第38條第1 項第2 款，判
決如主文。
本案經檢察官吳育增到庭執行職務。
中    華    民    國   100    年    11    月    25    日
                  刑事第四庭   法  官   陳苑文
上列正本證明與原本無異。
如不服本判決，應於判決送達後10日內敘明上訴理由，向本院提
出上訴狀 (應附繕本) ，上訴於臺灣高等法院。其未敘述上訴理
由者，應於上訴期間屆滿後20日內向本院補提理由書「切勿逕送
上級法院」。
                               書記官   林金良
中    華    民    國   100    年    11    月    25    日
附錄本案論罪科刑法條全文：
毒品危害防制條例第10條
施用第一級毒品者，處6 月以上5 年以下有期徒刑。
施用第二級毒品者，處3 年以下有期徒刑。